【裁判字號】    90,交訴,64
【裁判日期】    901022
【裁判案由】    過失致死
【裁判全文】
臺灣彰化地方法院刑事判決                            九十年度交訴字第六四號
    公  訴  人  臺灣彰化地方法院檢察署檢察官
    被      告  乙○○原名陳.
右被告因過失致死案件，經檢察官提起公訴（八十九年度偵字第七七六四號），本院
判決如左：
      主  文
乙○○從事業務之人，因業務上之過失致人於死，處拘役伍拾日，如易科罰金以佰
元折算壹日，緩刑年。
      事  實
一、乙○○原名陳世銘，以駕駛營業曳引車為業，屬從事駕駛業務之人，於民國（下
    同）八十八年二月一日上午九時三十五分許，駕駛車牌號碼ＸＬ─五八三號曳引
    車聯結車牌號碼ＶＩ─七二號之拖車，沿彰化縣和美鎮○○路西向東方向行駛至
    德美路一五一號前時，應注意車前狀況與兩車併行之間隔，隨時採取必要之安全
    措施；及該處路段為雙向二車道，稍遠處有車牌號碼ＯＭ─三九八六號自用小客
    車停放於順行路旁造成同向可供行車之空間較小，若欲超越稍近同向在前靠車道
    邊線，由葉烘爐騎乘之腳踏車，應保持較大之間距以策安全。而依當時天晴，視
    線良好，路面無缺陷等無何不能注意之情，竟疏未注意保持足夠之安全間距，貿
    然超前該腳踏車，與腳踏車併行，適甲○○（已經判決確定）自前開車牌號碼Ｏ
    Ｍ─三九八六號自用小客車內亦疏無注意車輛與行人，貿然開啟駕駛座旁之車門
    ，使行近之葉烘爐見狀左閃，致腳踏車擦撞前開拖車之右後車輪，使葉烘爐人、
    車倒地，頭部受有外傷併腦挫傷，於送醫途中死亡。
二、案經甲○○告發由台灣彰化地方法院檢察署檢察官偵查起訴。
        理  由
一、訊據被告乙○○，坦承於前揭、地駕車經過，並經當時在場之證人劉棹柳追告車
    禍停車由警調查之情，惟否認有何犯行，辯稱，其當時不知道撞到人，且車剛停
    過紅燈起步速度不快，車身又長，應是其已超越葉烘爐所騎之腳踏車，行經甲○
    ○前開車輛旁，葉烘爐騎近，看見甲○○開啟車門左閃，自行撞到其所駕駛之聯
    結拖車，其沒辦法預防，應無何過失云云。經查，被害人葉烘爐如何因驚慌甲○
    ○之突然開啟車門，始偏入快車道擦撞到由後方直駛而至之曳引車因而死亡；被
    告乙○○於肇事後又如何未停車仍繼續直駛，及證人劉棹柳自己即騎乘機車尾隨
    追攔等情，業經證人劉棹柳於警訊、偵查及法院調查中始終陳稱如一（見台灣高
    等法院台中分院八十九年度交上易字第五二三號全卷）。並依被告所駕之聯結車
    車身長，超越在前靠路邊線行進間腳踏車必有併行之時段，又自承前視葉烘爐騎
    乘腳踏車及更前處有甲○○之紅色自用小客車駕停於路旁，竟於行經時造成前開
    禍端，足徵被告當時有超越腳踏車、與腳踏車併行之行為，但疏無保持超前後併
    行之安全間距至明。按諸汽車行駛時，駕駛人應注意車前狀況及兩車併行之間隔
    ，並隨時採取必要之安全措施，道路交通安全規則第九十四條第三項定有明文，
    是被告前開行為委有過失，所辯未足採取。至台灣省彰化縣區車輛行車事故鑑定
    委員會鑑定及台灣省車輛行車事故覆議鑑定結果咸認被告行為無肇事原因，有鑑
    定意見函在卷可，但顯未考量被告實有前開過失處，與本院調查結果相異，爰
    不加採酌。又被害人葉烘爐係因本件車禍死亡，已經台灣彰化方法院檢察署檢察
    官督同檢驗員相驗明確，有勘驗筆錄、驗斷書及相驗屍體證明書等件在卷可按，
    自與被告前開過失行為具相當因關係。復有道路交通事故調查報告表、現場相片
    等在卷足稽，故本件事證明確，被告犯行堪予認定。
二、核被告乙○○所為，係犯刑法第二百七十六條第二項業務過失致人於死罪。爰審
    酌被告過失之程度不重、犯後已對被害人家屬賠償，有彰化縣和美鎮調解委員會
    調解書影本在卷可據，犯後態度良好第一切情狀，量處如主文所示之刑，並諭知
    易科罰金之折算標準。又查被告前未曾受有期徒刑以上刑之宣告，有台灣彰化地
    方法院檢察署刑案資料查註紀錄表及台灣高等法院被告全國前案紀錄表在卷可稽
    ，經此偵、審，當能警惕後行，認所宣告之刑以暫不執行為適當，併諭知緩刑三
    年，以勵自新。
據上論斷，應依刑事訴訟法第二百九十九條第一項前段，刑法第二百七十六條第二項
、第四十一條第一項、第七十四條第一款，罰金罰鍰提高標準條例第一條前段、第二
條，判決如主文。
中      華      民      國      九十        年    十    月    二十二    日
                                     台灣彰化地方法院交通法庭
                                         法      官  洪  榮  謙
右正本證明與原本無異。
如不服本判決，應於判決送達後十日內向本院提出上訴狀( 須附繕本 )。
告訴人或被害人對於判決如有不服具備理由請求檢察官上訴者，其上訴期間之計算係
以檢察官收受判決正本之日期為準。
                                         法院書記官  張  木  松
中      華      民      國      九十        年    十    月    二十六    日
刑法第二百七十六條
因過失致人於死者，處二年以下有期徒刑、拘役或二千元以下罰金。
從事業務之人，因業務上之過失犯前項之罪者，處五年以下有期徒刑或拘役，得併科
三千元以下罰金。


司法院資訊處製作；財團法人民間司法改革基金會備份。
